

Artem Danilov

Frontend developer

M artemdanilow95@gmail.com

**** +48 797 667 497

Podsumowanie zawodowe

Jestem programistą frontend z dwuletnim doświadczeniem komercyjnym w tworzeniu stron internetowych. Przed rozpoczęciem pierwszej pracy jako programista przez około rok czerpałem wiedzę z szerokopojętego internetu. Od marca tego roku postanowiłem poszerzyć horyzonty i poszukać nowych wyzwań.

Umiejętności twarde













HTML



Javascript

Sass

Typescript

Tailwind

React





Alpine





Statamic



Figma



Git

Umiejętności miękkie

Komunikacja interpersonalna Umiejętność pracy zespołowej

Zaangażowanie Adaptacyjność Samodyscyplina

Doświadczenie

SAMOEDUKACJA

Odporność psychiczna

Frontend developer | 03.2023 - obecnie

- Nauka nowych technologii takich jak: React, Next, Typescript.
- Projektowanie interfejsów użytkownika (UI/UX) w Figmie.
- Tworzenie własnych projektów, obejmujących zarówno warstwę frontend, jak i backend.

Projekty

@ moreporfavor-staging.vercel.app in progress



4DMIND

Frontend developer | 02.2021 - 02.2023

- Tworzenie i edycja stron internetowych, z użyciem technologii: HTML, CSS, Javascript, TailwindCss, Alpine.js i Statamic CMS.
- Tworzenie reużywalnych komponentów.
- Migracja serwisów z innych CMS i starszej wersji Statamic CMS.
- Ulepszanie stron pod względem Performance i SEO.
- Tworzenie dokumentacji oraz przeprowadzanie szkoleń z obsługi CMS.
- Wsparcie techniczne dla klientów z Polski i zagranicy.

Projekty

- ∅ highlandsolutions.com
- @ rapidrobotics.com
- \mathscr{S} mathriders.pl
- & northendeavor.com

GRAWITACJA SPORT ACADEMY (PRACA DORYWCZA)

Instruktor akrobatyki | 05.2018 - obecnie

• Nauczanie elementów akrobatycznych/gimnastycznych w grupach i indywidualnie.

ITAKA (PRACA SEZONOWA)

Animator | 06.2019 - 09.2019

- Organizacja aktywności dla międzynarodowych grup turystów w hotelu w Bułgarii.
- Wsparcie rezydentów w transferach lotniskowych.

DTMO GLOBAL

Grafik komputerowy | 02.2018 - 08.2018

- Zarządzanie stronami w CMS.
- Wprowadzanie zmian w kodzie HTML i CSS.
- Tworzenie obrazów i banerów reklamowych (statycznych i animowanych).

Wykształcenie

WYŻSZA SZKOŁA PRZEDSIĘBIORCZOŚCI I ADMINISTRACJI W LUBLINIE

Wykształcenie wyższe | 2023 - obecnie

kierunek: Informatyka

STUDIUM POLICEALNE MEDYCYNY SPORTU

Wykształcenie zawodowe | 2017 - 2019

kierunek: Technik masażysta

Języki



Polski

biegły



Angielski

średnio-zaawansowany wyższy



Rosyjski

ojczysty

Zainteresowania

Martial Arts Tricking

Gimnastyka sportowa

Podróże

Wyrażam zgodę na przetwarzanie moich danych osobowych dla potrzeb niezbędnych do realizacji procesu rekrutacji (zgodnie z ustawą z dnia 10 maja 2018 roku o ochronie danych osobowych (Dz. Ustaw z 2018, poz. 1000) oraz zgodnie z Rozporządzeniem Parlamentu Europejskiego i Rady (UE) 2016/679 z dnia 27 kwietnia 2016 r. w sprawie ochrony osób fizycznych w związku z przetwarzaniem danych osobowych i w sprawie swobodnego przepływu takich danych oraz uchylenia dyrektywy 95/46/WE (RODO).